Inventaris van het archief van de familie Heereman van Zuydtwijck, 1360-1880
Nationaal Archief, Den Haag
- Stukken van persoonlijke aard., I
  - De aanverwante geslachten., B
    - Het geslacht van Winssen II.
      - Belia van Winssen.
        - Akte waarbij de scriba van de Raad van Utrecht verklaart dat de officiaal, op verzoek van Belia Jacobusdr. van Winssen enkele getuigen heeft gehoord over de huwelijkse voorwaarden, mondeling aangegaan tussen haar en Philips van Wassenaer., 1463; 1078; 1 charter
          De identificatie van beide in de akte genoemde huwelijkspartners is onzeker. Jacob van Winssen komt voor in de stamboom van het geslacht Van Winssen I (GHB III (1908) p. 18-21). De daar vermelde Elsabe is non in het St. Ceciliaklooster te Utrecht; haar vader heet Godschalk. Het voorkomen van de naam Jacob in het geslacht Van Winssen II deed mij besluiten dit stuk hier te plaatsen.
          Philips van Wassenaar is waarschijnlijk de zoon van Hendrik van Wassenaer en Catharina van der Aa, proost van West-Friesland tussen 1450 en 1462. Een andere mogelijk zou kunnen zijn, zoon van Jan van Wassenaer, heer van Voorburg en N.N. van Egmond (Obreen Wassenaer, p. 36-37; Drakenborch, Aanhangsel, p. 395-397).
      - Pieter van Winssen., I
        x(1474)Johanna van Woudenberch, dochter van Eelgis (Elya) van Woudenberch.
        - Akte van huwelijkse voorwaarden van Pieter van Winssen en Johanna van Woudenberch., 1474; 1079; 1 charter
        - Akte waarbij Johanna van Woudenberch en Gerrit van Winssen enerzijds en Thomas Jansz. en zijn vrouw Agniese van Winssen anderzijds, ten overstaan van schout en schepenen van Woerden, hun geschil over de nalatenschappen van Pieter van Winssen en Joost van Winssen bijleggen, 1514, authentiek afschrift, [16e eeuw]., [1514 en 16e eeuw]; 1080; 1 stuk
        - Testament, ten overstaan van schepenen van Woerden, van Johanna van Woudenberch, 1535, authentiek afschrift, [16e eeuw]., [1535 en 16e eeuw]; 1081; 1 stuk
        - Akten waarbij scheidsrechters uitspraak doen in het geschil tussen Gerrit van Winssen en Thomas Jansz. over de nalatenschap van Johanna van Woudenberch., 1548; 1082; 2 charters
      - Gerrit van Winssen († vóór 1544)., II.1
        Zoon van Pieter van Winssen en Johanna van Woudenberch, x Marie van der Haer, dochter van Gijsbert van der Haer.
        - Akte waarbij Jacob van Snellenberch, Willem van Oestrum en Gerrit van Winssen elkaar het vrije gebruik garanderen van de goederen die ze bij hun respectievelijke huwelijken van hun schoonvader Gijsbert van der Haer hebben ontvangen., 1522; 1083; 1 charter
        - Akte, ten overstaan van schepenen van Woerden, waarbij Johanna van Woudenberch verklaart van haar zoon Gerrit van Winssen een vergoeding ontvangen te hebben voor diens kost en inwoning en hierover nadere regelingen treft voor de toekomst, 1533, authentiek afschrift, [16e eeuw]., [1533 en 16e eeuw]; 1084; 1 stuk
        - Akte van verkoop van een lijfrente door de stad Utrecht, aan Maria van der Haer ten behoeve van haar dochter Lutgaert., 1544; 1085; 1 charter
        - Akte van scheiding en deling van de nalatenschap van Gerrit van Winssen en Marie van der Haer, gepasseerd voor notaris Henricus Mijs., 1560; 1086.1, 1086.2; 2 charters
          - Charter 1, 1086.1
          - Charter 2, 1086.2
      - Agniese van Winssen., II.2
        Dochter van Pieter van Winssen en Johanna van Woudenberch, x Thomas Jansz.
        - Akte waarbij scheidsrechters uitspraak doen in het geschil tussen de kinderen van Gerrit van Winssen en Thomas Jansz. over de nalatenschap van Agniese van Winssen, 1560; met inventaris van de goederen van Agniese van Winssen., 1087; 2 stukken
      - Jacobus van Winssen., II.3
        Zoon van Pieter van Winssen en Johanna van Woudenberch, kanunnik van het kapittel van St. Pieter te Utrecht.
        - Akte waarbij deken en kanunniken van het kapittel van St. Pieter te Utrecht Jacobus van Winssen als kanunnik opnemen, gepasseerd voor notaris Ghijsbert Stevensz. van Merlo., 1484; 1088; 1 charter
        - Octrooi van keizer Karel V voor Jacobus van Winssen om bij testament over zijn leengoederen te mogen beschikken., 1539; 1089; 1 charter
      - Pieter van Winssen., III
        Zoon van Gerrit van Winssen, x(1567)Geertruyt, weduwe van Frans van Uchtenbroec.
        - Akte van huwelijkse voorwaarden van Pieter van Winssen en Geertruyt, weduwe van Frans van Uchtenbroec, 1567, authentiek afschrift, 1578., [1567, 1578]; 1090; 1 stuk
      - Voor Anthonia van Winssen., III
        en Wouter van Amstel van Mijnden zie geslacht van Amstel van Mijnden.
    - Het geslacht van der Haer.
      - Gijsbert van der Haer., I
        - Akte van scheiding en deling van de tot dusverre onverdeeld gebleven goederen uit de nalatenschap van Gijsbert van der Haer., 1546; 1091; 1 charter
      - Voor Maria van der Haer, II
        en Gerrit van Winssen, zie geslacht van Winssen II.
    - Het geslacht Van Spaarnwoude.
      - Gerard van Spaarnwoude (1489-1555)., I
        Zoon van IJsbrant van Spaarnwoude en Haze van Poelenburch, x(1514)Joeste Florijs Bollendr. (1500-1529), dochter van Florijs Bolle Aelbrechtsz. en Catharina Roelofsdr. van den Werve.
        - Brief van Rumoldus Posthouwer uit Leuven aan zijn 'patronus' Gerard van Spaarnwoude., z.j., [16e eeuw]; 1092; 1 stuk
        - Akte ten overstaan van schout, burgemeesters, schepenen en Raad van Vianen, waarbij Gherijt van Raephorst en Jan de Leenaer op verzoek van Gerard van Spaarnwoude een verklaring afleggen over diens rol tijdens de ongeregeldheden te Vianen op 30 juni 1529., 1093; 1 stuk
          Zie ook inv.nr. 3491.
      - Anna (1517-1598) en Digna (1522-?) van Spaarnwoude., II.1-2
        Dochters van Gerard van Spaarnwoude en Joeste Florijs Bollendr. begijnen te Haarlem.
        - Sententie van het Hof van Holland in de zaak tussen Aechte Jansdr. en de meesteressen van het Begijnhof te Haarlem over de uitzetting van eerstgenoemde uit haar huisje., 1550; 1094; 1 charter
          Mogelijk door Anna van Spaarnwoude, meesteres van het Groot Begijnhof te Haarlem, in het archief terecht gekomen.
        - Testament van Anna en Digna van Spaarnwoude, gepasseerd voor notaris Van Woerden te Haarlem, 1596, authentiek afschrift, 1640; met codicil van Anna en Digna van Spaarnwoude, gepasseerd voor notaris Michiel Jansz. van Woerden te Haarlem, authentiek afschrift, 1601., 1597; 1095; 2 stukken
        - Akte van schenking van twee rentebrieven door Anna en Digna van Spaarnwoude aan hun 'dienstmaagd' Maritgen Cornelisdr., gepasseerd voor notaris Michiel Jansz. van Woerden te Haarlem, 1597, authentiek afschrift, 1601., [1597-1601]; 1096; 1 stuk
      - IJsbrant van Spaarnwoude (1521-1575)., II.3
        Zoon van Gerard van Spaarnwoude en Joeste Florijs Bollendr., x (1568) Jozijna van Voordt († 1577), dochter van Goert van Voordt en Geertruyt Hijsings.
        - Testament van IJsbrant van Spaarnwoude, opgemaakt ten overstaan van leenmannen van Holland., 1556; 1097; 1 charter
        - Akte van huwelijkse voorwaarden van IJsbrant van Spaarnwoude en Jozijna van Voordt, authentiek afschrift., 1568; 1098; 1 stuk
          Fragment.
        - Aantekeningen van achtereenvolgens IJsbrant, Gerard en IJsbrant Spaarnwoude over hun familie en goederen., 1466-1575; 1099; 1 band
          Gedrukt: J.F. Jacobs/M. Thierry de Bye Dolleman, 'Het familiekroniekje van Ysbrant van Spaernwoude Gerijtsz.(1432-1509) in: Jaarboek van het Centraal Bureau voor Genealogie XVIII (1964) p. 81-116.
          Zie ook inv.nrs.1032 en 1034.
      - Voor Jozijna van Spaarnwoude., II
        en Cornelis van Amstel van Mijnden zie geslacht van Amstel van Mijnden.
      - Gerard van Spaarnwoude (1570-1595)., III
        Zoon van IJsbrant van Spaarnwoude en Jozijna van Voordt, x (1591) Cunegonda van Wees (1561-1622), dochter van Cornelis van Wees en Maria Hinckaert.
        - Akte van huwelijkse voorwaarden van Gerard van Spaarnwoude en Cunegonda van Wees, authentiek afschrift., 1591; 1100; 2 stukken
      - Voor Maria van Spaarnwoude., IV
        en Jacob van Amstel van Mijnden zie het geslacht van Amstel van Mijnden.
    - Het geslacht Van Voordt.
      - Ghoert van Voordt., I
        Zoon van Goeyert van Voordt en Blanze Henrixdr. van Wely, x Geertruyt Hijsings, dochter van Jan Hijsings. (Maris, Leenprotocollen, p. 255).
        - Akte van herroeping, ten overstaan van schout en schepenen van Westbroek, van de schenkingen die Ghoert van Voordt en zijn broer Jacob aan elkaar hadden gedaan door Ghoert van Voordt., 1521; 1101; 1 charter
        - Testament van Ghoert van Voordt ten overstaan van schout en schepenen van Utrecht., 1533; 1102; 1 charter
        - Akte waarbij Jan van Woerden, commissaris van het Hof van Utrecht, een deurwaarder beveelt beslag te leggen op de goederen van Willemtgen, weduwe van Willem Claesz. te Westbroek wegens schulden aan Ghoert van Voordt., 1539; 1103; 1 charter
        - Akte van transport, ten overstaan van schout en schepenen van Utrecht, van de goederen die Balthasar van Meteren geërfd had van Geertruyt van Voordt door Balthasar van Meteren aan haar broer Ghoert., 1548; 1104; 1 charter
        - Akte van transport, ten overstaan van het gerecht van Gerverscop en Bruldijck, van vier morgen land gelegen te Gerverscop door Roeloff van Dalen, heer van Dongen, Otto van Egmond, heer van Kenenburch, en Henrick Crusincq, heer van Benthuysen, aan de rentmeester van het St. Barbaragasthuis te Utrecht, voor welke koop Ghoert van Voordt en Johan Philippi zich borg stellen., 1549; 1105; 1 charter
        - Akte van scheiding en deling, ten overstaan van schout en schepenen van Utrecht, van de boedel van Ghoert van Voordt., 1569; 1106; 1 charter
      - Voor Jozijna van Voordt., II
        en IJsbrant van Spaarnwoude zie geslacht VAN SPAARNWOUDE.
    - Het geslacht Uten Engh.
      - Bernt Uten Engh († 1529)., I
        Zoon van Berent Uten Engh en Beatrix van Zuylen van Nijevelt, heer van Den Engh (1505-1529), Zuylenburg (1504-1529) en Oud-Amelisweert (1506-1529), x Johanna van Overdevecht, dochter van Jacob van Overdevecht en Geertruijd van Drakenburch.
        - Akte waarbij de Staten van Utrecht beloven aan Hendrik van Gent van Ryxtel een vergoeding te betalen vanwege de schade die hij heeft geleden, 1499, met akte van borgstelling door Bernt Uten Engh en andere Utrechtse edelen, 1499, met dorsale aantekening dat Bernt Uten Engh en Agnes Aert van Broeckhuyssensdr. gemachtigd door haar man Lodewijk de Wael, in 1484 overeengekomen zijn de vicarie bij Benthuizen bij toerbeurt te begeven, 1616, authentiek afschrift, [17e eeuw]; met afschrift., [1484-1616 en 17e eeuw]; 1107; 2 stukken
      - Amelis Uten Enghh († ca. 1538)., II
        Zoon van Bernt Uten Engh en Johanna van Overdevecht, heer van den Engh (1530-1538), Zuylenburg (1530-1538) en Oud-Amelisweert (1530-1538), x (1533) Wilhelmina van Doornick, dochter van Johan van Doornick en Philippa van der Haer, kameraar van Hinderdam en de Lekdijkbovendams. (Wittert van Hoogland, Ridderhofsteden II, p. 672-673).
        - Akte van huwelijkse voorwaarden van Gherijt van Everdinghen, zoon van Evert van Everdinghen en Katharina van Culenborch en Gheertruyt van den Bosch., 1520; 1108; 1 charter
          Waarschijnlijk door Amelis Uten Engh, een van de huwelijkslieden, in het archief gekomen.
        - Rekening en verantwoording van Amelis Uten Engh voor de Staten van Utrecht van het beheer van de Lekdijk in de periode 1533 1534, niet afgehoord, [1534]., 1109; 1 katern
        - Akte waarbij de Staten van Utrecht het onderhoud van de Hinderdam voor een periode van 15 jaar uitbesteden aan Cornelis die Haen, burger te Utrecht, 1535, Afschrift., [16e eeuw]; 1110; 1 stuk
          Amelis Uten Engh aanwezig als kameraar van de Hinderdam.
      - Voor Philippota Uten Enghh., III
        en Joost van Amstel van Mijnden zie het geslacht Van Amstel van Mijnden.
    - Het geslacht Van Voorst.
      - Elisabeth van Voorst., I
        Dochter van Sweder van Voorst en Josina van Gent, x (1587) Aelert Hackfort, zoon van Wijnant Hackfort en Aelijt Boshofs.
        - Akte van huwelijkse voorwaarden van Aelert Hackfort en Elisabeth van Voorst, 1587, authentiek afschrift, 1588., [1587-1588]; 1111; 1 stuk
      - Voor Wihelmina Van Voorst., I
        en Joost van Amstel van Mijnden zie geslacht Van Amstel van Mijnden.
    - Het geslacht Van Camons.
      - Adriaen I Van Camons († 1576)., I
        Rentmeester van Maximiliaan van Egmond, graaf van Buren, heer van Nijenstein (1556-1576), drost en kastelein van Jaarsvelt, stadhouder van de lenen van de heerlijkheid Beverweert, x Belia Grauwertsdr. († ± 1560), dochter van Roeloff Grauwert en Margaretha bastaarddochter van Brederode. (NNBW VI, kol. 255).
        - Familie.
          - Akte waarbij Estienne Demourez dict Haynault, wapenkoning van keizer Karel V, en Claude Marion, wapenheraut, op verzoek van Adriaen van Camons een beschrijving geven van het wapen van Descamps met afbeelding van het wapen., 1555; 1112; 1 charter
            1. In het Frans.
            2. Voor afschrift zie inv.nr. 754.
          - Brieven van Charles du Mont St. Eloy aan zijn neef Adriaen van Camons over diverse familieaangelegenheden., 1557, 1558, 1572 en 1574; 1113; 4 stukken
          - Aanbevelingsbrief van Maximiliaan van Bergen voor Claude de Croy gericht aan Adriaen van Camons., 1567; 1114; 1 stuk
        - Loopbaan.
          - Algemeen.
            - Brieven ingekomen bij Adriaen van Camons van de volgende personen., 1115-1125
              - Margriet van Bergen, 1553, 1115; 1 stuk
              - Karel van Berlaymont, 1569, 1570, 1572, 1116; 3 stukken
                2. De brieven uit 1570 en 1572 gedrukt in: Kleijntjens, 'Correspondentie', p. 8.
              - Maximiliaan graaf van Bossu, 1550; met als bijlagen brieven (a) van een onbekende aan Jean de Ligne, graaf van Aremberg, 1550, (b) van een onbekende aan zijn neef, z.d. en (c) van Willem van Nassau aan de heer van Colloigne over de 'affaire van Munster' en het huwelijksverdrag tussen Willem van Oranje en Anna van Egmond, gravin van Buren, z.d.; afschriften, [1550 en z.d.], 1117; 2 stukken
              - Marije de Bouchout, [vóór 1576], 1118; 1 stuk
              - Reinoud van Brederode, 1562, 1119; 2 stukken
                (2x).
                2. Gedrukt in: Kleijntjens, 'Correspondentie', p. 5-6.
              - Anna van Egmond, gravin van Buren, 1556, 1120; 1 stuk
              - Françoise de Lannoy, [1554], 1555, 1559, 1560, 1121; 4 stukken
              - Willem van Oranje, 1552, 1559, authentiek afschrift, 1562, 1563 (2x); met brief van Adriaen van Camons aan Willem van Oranje, z.d., Afschrift, [1552-1563 en z.d.], 1122; 8 stukken
                1. Voor afschriften van de brieven van 1552 en 1562 zie inv.nr. 754.
                2. In het Frans, met uitzondering van de brief van 1552.
                3. De brieven uit 1562 en 1563 gedrukt in: Kleijntjens 'Correspondentie', p. 2-5.
              - Michiel Piggen, 1573, 1123; 2 stukken
              - Reingout, thesaurier-generaal van koning Philips II, 1568, 1124; 1 stuk
              - Sijbert Tassijns, 1553 en z.d., 1125; 2 stukken
            - Ordonnantie van Karel V aan alle leenmannen en houders van rentebrieven in het land van Cuyk om opgave te doen van alle lenen en rente bij de eerste deurwaarder van Brabant, opdat Floris van Egmond graaf van Buren, stadhouder van Cuyk daarvan register kan aanleggen, 1533; met relaas van de deurwaarder., 1126.1, 1126.2; 2 charters
              - Relaas van deurwaarder., 1126.1
              - Ordonnantie., 1126.2
          - Bijzonder.
            - Curator van het sterfhuis van Maximiliaan van Egmond, graaf van Buren etc., -
              - Testament van Maximiliaan van Egmond, 1548, met codicil van dezelfde, 1548, met akte waarbij Gijsbrecht Baer en Adriaen van Camons verklaren dat Maximiliaan van Egmond voor zijn dood nog enkele mondelinge beschikkingen heeft gemaakt, alles gepasseerd voor notaris Jehan te Besse te Brussel, Afschrift., 1127; 1 katern
              - Akte waarbij diverse personen, waaronder Adriaen van Camons, door de executeur-testamentair van Maximiliaan van Egmond worden gemachtigd om de financiële zaken van het sterfhuis te regelen., 1549; 1128; 1 charter
              - Brief van Maria van Hongarije, landvoogdes van de Nederlanden, aan Adriaen van Camons over de nalatenschap., 1550; 1129; 1 stuk
              - Akte waarbij de executeurs-testamentair van Maximiliaan van Egmond Anna van Egmond bevelen Adriaen van Camons décharge te verlenen van zijn rentmeesterschap zoals zij reeds in 1551 besloten hadden, 1553., [1551,1553]; 1130; 1 charter
            - Drost van Jaarsveld., -
              - Akte van benoeming van Adriaen van Camons tot drost en kastelein van Jaarsveld door Willem van Oranje en Anna van Egmond, 1551; met akte van bevestiging van deze aanstelling en van verlening van het recht een plaatsvervanger aan te stellen door Willem van Oranje, 1552., 1131.1, 1131.2; 2 charters
                - Akte van bevestiging, 1131.1
                - Akte van benoeming, 1131.2
              - Akte waarbij Adriaen van Camons en Jan van Berck door Willem van Oranje gemachtigd worden om, namens zijn zoon Philips Willem, de heerlijkheid Jaarsveld en de 'Sevenberchsen Weerd' bij Vianen van de heer van Brederode als heer van Vianen in leen te ontvangen., 1563; 1132; 1 charter
              - Akte van belening van Dirck van den Wael met zes morgen land gelegen te Heicop door Adriaen van Camons namens Willem van Oranje als voogd van Philips Willem van Nassau, graaf van Buren en Leerdam, heer van Beverweert., 1564; 1133; 1 charter
            - Administrateur van de nalatenschap van Françoise de Lannoy., -
              - Stukken betreffende de verkoop van de goederen nagelaten door Françoise de Lannoy waarmee Adriaen van Camons en Marq de Steelant door Willem van Oranje zijn belast, 1562-1563; een in afschrift., [16e eeuw]; 1134; 4 stukken
                2. Voor afschriften van twee stukken zie inv.nr. 754.
            - Stadhouder van de lenen van Beverweert en superintendent van Leerdam, IJsselstein c.a. en de goederen van het graafschap Buren., -
              - Lijst van charters toebehorend aan de graaf van Buren als heer van Boulaers en Beverweert die overgegeven zijn aan Adriaen van Camons., 1569; 1135; 1 katern
              - Akte waarbij Adriaen van Camons verklaart dat Steven Loby, rentmeester van Beverweert, aan de graaf van Buren nog achterstallige rente schuldig is, 1570, met akte van insinuatie van Steven Loby, beide gepasseerd voor notaris M. Joannis te Utrecht, authentiek afschrift., 1136; 1 stuk
              - Akten waarbij diverse personen verklaren, op verzoek van Adriaen van Camons, dat er sedert het vertrek van de Spaanse soldaten uit Buren zich daar geen wederdopers, andere dissidenten of dienaren van de heer van Brederode of van andere voortvluchtige heren gevestigd hebben, 1570, met aantekening van [Adriaen II van Camons] voor zijn zoon dat in Artois de titel 'escuier' alleen door edelen gevoerd mag worden en dat men in Atrecht een attestatie daarvan moet vragen, [17e eeuw]., [1570 en 17e eeuw]; 1137; 1 stuk
              - Akte van benoeming van Adriaen van Camons tot stadhouder van de lenen van de heerlijkheid Beverweert door Karel van Berlaymont als voogd van Philips Willem van Nassau, graaf van Buren., 1571; 1138; 1 charter
              - Uittreksel uit de missive van Jan Hovelmans aan drost, burgemeesters en schepenen van IJsselstein houdende de mededeling dat Adriaen van Camons opdracht heeft gekregen toezicht te houden op alle 'officieren ende wethouderen' te Buren, Leerdam en IJsselstein., 1571; 1139; 1 stuk
              - Rekest van Aeltgen, weduwe van Willem Hugensz., aan don Fernando de Lannoy, stadhouder, gouverneur en kapitein-generaal van Artois, Holland, Zeeland en Utrecht om ontslag uit haar gevangenschap, [1574], met beschikking van don Fernando de Lannoy, die de zaak doorverwijst naar Adriaen van Camons., 1140; 1 stuk
              - Akte waarbij Adriaen van Camons aan Balthasar van Buren toestaat een leen van 13 morgen land leenroerig aan het graafschap Buren te verheffen, Afschrift., 1574; 1141; 1 stuk
              - Akte waarbij Adriaen van Camons aan Ernst van Hardenbroeck, echtgenoot van Belie van Bueren, toestaat drie percelen leengoed in het graafschap Buren te verheffen, Afschrift., 1574; 1142; 1 stuk
                Gedrukt in: Kleijntjens, 'Leenbrief', p. 279-280.
              - Rekening van de lonen door Adriaen van Camons betaald aan zijn personeel sedert de dood van Maximiliaan van Egmond, 1552-1574; met bijlagen, 1554 en 1560., 1143; 4 stukken
            - Lid van de commissie tot onderzoek naar de oorlogschade in IJsselstein., -
              - Brieven van Jan Hovelmans en van Jan Hovelmans samen met Michiel Piggen aan Adriaen van Camons, met omslag., 1576; 1144; 4 stukken
                In het Frans. 4 stukken.
              - Akte van aanstelling van Adriaen van Camons en andere personen tot lid van een commissie van onderzoek naar de schade ten gevolge van de oorlog gelegen in IJsselstein, door Karel van Berlaymont als voogd van Philips Willem van Nassau, graaf van Buren, etc., 1576; 1145; 1 stuk
              - Akte waarbij Karel van Berlaymont, voogd van Philips Willem van Nassau, graaf van Buren etc., Gerrit Pinssen van der A en de burgemeester, oudste schepen en secretaris van Buren opdraagt met de pachters van landerijen van de graaf van Buren tot een akkoord te komen over de hoogte van de pacht over de jaren 1574 en 1575 toen Buren te lijden had als gevolg van oorlog, 1576, met akte waarbij zij eveneens worden gemachtigd zonder vorm van proces uitspraak te doen in deze pachtgeschillen, 1576, Afschrift., [1574-1576]; 1146; 1 stuk
                Gedrukt in: Kleijntjens, 'Pachten', p. 184-186.
              - Brief van Karel van Berlaymont aan de inwoners van IJsselstein met het bevel zich te onderwerpen aan de beslissingen van de commissie van onderzoek naar de hoogte van de pacht, onder leiding van Adriaen van Camons, Afschrift., 1576; 1147; 1 stuk
              - Proces-verbaal van de handelingen van de commissie tot regeling van de pachtsommen, 1576, authentiek afschrift, 1577., [1576,1577]; 1148; 1 stuk
          - Eigendommen en financiën.
            - Kwitantie van Adriaen van Camons voor Nicolas Faurel, curator van Nicolas de Borgne, wegens betaling van voorgeschoten geld, 1547, afschrift; met de akten van schuldbekentenis van Nicolas de Borgne aan Adriaen van Camons, 1534 en 1537, authentiek afschrift;met rekest aan Karel V om de betaling van deze gelden, [1544], met appointement., [1534-1547]; 1149; 3 stukken
              2. Afschrift van de kwitantie in inv.nr. 754.
            - Akte, gepasseerd voor notaris Johan le Beyge, waarbij diverse personen verklaren dat een bepaald stuk papier met daarop akten van schenking aan Adriaen van Camons geschreven is door Maximiliaan van Egmond, 1548, authentieke afschriften, 1616 en 1620., [1548-1520]; 1150; 2 stukken
              1. Het afschrift van 1616 in het Frans.
              2. Voor ander afschrift zie inv.nr. 754.
            - Akte van huwelijkse voorwaarden, ten overstaan van schout en schepenen van Ameide, van Adriaen van Camons en Belia Grauwertsdr., 1555; 1151; 1 charter
            - Akte van schenking van een jaarlijks pensioen aan Adriaen van Camons door Willem van Oranje ter uitvoering van een bepaling uit het testament van Anna van Egmond, 1558; met uittreksel uit het testament van Anna van Egmond, z.d., Afschriften, 16e eeuw., [1558, z.d. en 16e eeuw]; 1152; 1 charter en 2 stukken
              De afschriften in het Frans.